【裁判字號】    99,交簡上,91
【裁判日期】    991228
【裁判案由】    公共危險
【裁判全文】
臺灣屏東地方法院刑事判決            99年度交簡上字第91號
上  訴  人
即  被  告  曾旗泰
上列上訴人因公共危險案件，不服本院99年度交簡字第906 號中
華民國99年10月11日第一審簡易判決（聲請簡易判決處刑案號：
99年度偵字第6957號），提起上訴，本院管轄之第二審合議庭判
決如下：
    主  文
上訴駁回。
    事  實
一、曾旗泰於民國99年7 月18日23時許，在屏東縣崁頂鄉○○路
    1 之2 號處，飲用啤酒後，明知已達於不能安全駕駛動力交
    通工具之程度，竟仍於99年7 月19日凌晨2 時40分許，駕駛
    車牌號碼D9—8359號自用小客車上路。嗣於同日2 時50分許
    ，在屏東縣潮州鎮○○路111 號前，為警盤查，經測得其呼
    氣所含酒精濃度達每公升1.08毫克，始查知上情。
二、案經屏東縣政府警察局潮州分局報請臺灣屏東地方法院檢察
    署檢察官偵查後，聲請以簡易判決處刑。
    理  由
壹、證據能力方面：
    按傳聞法則之重要理論依據，在於傳聞證據未經當事人之反
    對詰問予以核實，乃予排斥，惟若當事人已放棄對原供述人
    之反對詰問權，於法院審判時表明同意該等傳聞證據可作為
    證據，基於證據資料愈豐富，愈有助於真實發現之理念，並
    貫徹刑事訴訟法修法加重當事人進行主義之精神，確認當事
    人對於證據能力有處分權之制度，傳聞證據經當事人同意作
    為證據，法院認為適當者，亦得為證據。本件上訴人即被告
    （下稱被告）曾旗泰於本院言詞辯論終結前，對於卷附具有
    傳聞證據性質之證據，均已知其情，然未聲明異議，本院復
    斟酌各該證據並非非法取得，亦無證明力明顯過低之情形，
    以之作為證據，應屬適當，是依刑事訴訟法第159 條之5 第
    1 項規定，應認該等證據均得採為證據。
貳、實體方面：
一、上揭犯罪事實，業據被告曾旗泰坦承不諱（見本院卷第13頁
    正面）；復有酒精測定紀錄表、被告之刑法第185 條之3 案
    件測試觀察紀錄表、測試照片等件在卷足資佐證（見警卷第
    9 頁、第10頁、第13至14頁）。又刑法第185 條之3 規定服
    用酒類致不能安全駕駛動力交通工具而駕駛罪，係抽象危險
    犯，並不以發生具體危險為必要，至所謂酒醉狀態，只需一
    般評價程度達於對車輛駕駛行為失其必要之注意力或判斷力
    之虞即可，至實際上對駕駛行為是否發生具體危險，則並不
    重要，而服用酒類不能安全駕駛動力交通工具之認定，參考
    德國、美國之認定標準，對於酒精濃度呼氣已達每公升0.55
    毫克或血液濃度達百分之0.11以上，肇事率為一般正常人之
    10倍，應認為已達不能安全駕駛之標準，業據法務部於88年
    5 月18日以88年度法檢字第1669號函示明確，是被告確因酒
    醉而達無法正常且安全駕駛動力交通工具之程度，足堪認定
    。從而，被告服用酒類不能安全駕駛動力交通工具而駕駛之
    犯行，業臻明確而可認定，應予依法論科。
二、核被告曾旗泰所為，係犯刑法第185 條之3 之服用酒類不能
    安全駕駛動力交通工具而駕駛罪。
三、原審認被告罪證明確，因而適用刑法第185 條之3 、第41條
    第1 項前段，刑法施行法第1 條之1 等規定，並審酌被告前
    於91年間，曾因違背安全駕駛案件，經本院以91年度潮交簡
    字（原判決誤為潮簡字）第269 號判處拘役50日確定，並於
    91年10月30日易科罰金執行完畢，有臺灣高等法院被告前案
    紀錄表在卷可稽，竟仍不知悔改，再犯相同之罪；暨衡及被
    告於飲酒後呼氣所含酒精濃度高達每公升1.08毫克之情形下
    ，仍貿然駕車上路，對於道路交通安全所生危害不小，惟幸
    未肇事前即為警查獲等一切情狀。復說明檢察官雖具體求刑
    有期徒刑2 月，惟審酌被告之素行紀錄及犯罪情節，爰認檢
    察官求處之刑度，尚嫌過輕，不足懲戒被告犯行，因而量處
    被告有期徒刑3 月，並諭知以新臺幣1,000 元折算1 日之易
    科罰金折算標準，經核原判決認事用法，均無不合，量刑亦
    屬允當。被告上訴意旨指摘原判決量刑過重而有不當，為無
    理由，應予駁回。
據上論結，應依刑事訴訟法第455 條之1 第1 項、第3 項、第36
8 條，判決如主文。
本案經檢察官鍾佩真到庭執行職務。
中    華    民    國    99    年    12    月    28    日
                  刑事第二庭    審判長法  官  徐美麗
                                      法  官  楊宗翰
                                      法  官  許瑜容
以上正本證明與原本無異。
不得上訴。
中    華    民    國    99    年    12    月    28    日
                                      書記官  溫訓暖
附錄本判決論罪科刑法條：
《刑法第185條之3》
服用毒品、麻醉藥品、酒類或其他相類之物，不能安全駕駛動力
交通工具而駕駛者，處1 年以下有期徒刑、拘役或科或併科15萬
元以下罰金。

司法院資訊處製作；財團法人民間司法改革基金會備份。
